---
title: "Final"
author: "Ian Moreira Souza"
date: "2024-06-17"
output: html_document
---

```{r setup, include=FALSE}
knitr::opts_chunk$set(echo = TRUE)
```

#Markdown atividade final - dados Ian
# Este script foi construído a partir de um banco de dados binomial de pequenos mamíferos
# (roedores e marsupiais) em quatro áreas de amostragem dividas pela BR101/Norte. Esta
# análise foi pensada para investigar se a presença de passagens inferiores de fauna auxiliam a travessia das espécies  # do grupo sobre estradas entre fragmentos florestais. Duas dessas áreas apresentam estruturas de passagem de fauna     # inferiores para os animais  # atravessarem por baixo da estrada e, as outras duas, áreas controle sem as estruturas.
# O trabalho ocorreu em oito meses, sendo que uma área com estrutura e outra sem, eram    
# amostradas juntas. 4 amostragens foram feitas para essas áreas e cada cada uma das 4    
# campanhas em cada área foi tratada como uma observação, ou seja, você foi numa dada área 
# 4 vezes, e a cada vez havia uma chance "p" de você observar algum movimento de travessia 
# de qualquer pequeno mamífero

```{r setup, include=FALSE}
knitr::opts_chunk$set(echo = TRUE)

library(readxl)
cross2 <- read_excel("cross2.xlsx")

library(stats)
library(readr)
library(AICcmodavg)
library(car)


```{r setup, include=FALSE}
knitr::opts_chunk$set(echo = TRUE)

# foi construido um modelo GLM candidato tendo "Crossings" como variável resposta 
# binomial (0/1) e "Mitigation" como preditor
model<-glm(Crossings~Mitigation,data=cross2, family=binomial) 

# e um outro modelo nulo (sem preditor) para comparar com o modelo candidato
null<-glm(Crossings~1, data=cross2, family=binomial) 

```{r setup, include=FALSE}
knitr::opts_chunk$set(echo = TRUE)

# ver informações
summary(model)
summary(null)

```{r setup, include=FALSE}
knitr::opts_chunk$set(echo = TRUE)

# plotando os resíduos
crPlots(model)     
Cand.models <- list(model,null)

# A comparação dos modelos por AIC
aictab(Cand.models,modnames = c("Crossings ~ Mitigation","Crossings ~ 1 (null)")) 

```{r setup, include=FALSE}
knitr::opts_chunk$set(echo = TRUE)

# e comparaçaõ por LRT (que fornece um valor de p)
lrtest(model,null) 

# O modelo candidato mostrou que "mitigation" tem um efeito positivo (beta +19.06)
# na probabilidade de observar travessias, então aumenta a chance.
# Então, incluir a presença/ausência de passagens inferiores explica melhor a chance 
# de travessias do que o acaso.