---
title: "Final_17_06"
author: "Ian Moreira Souza"
date: "2024-06-17"
output: html_document
---

# Pequenos roedores e marsupiais na BR101/Norte

Este script foi construído a partir de um banco de dados binomial de pequenos mamíferos (roedores e marsupiais) em quatro áreas de amostragem dividas pela BR101/Norte. Esta análise foi pensada para investigar se a presença de passagens inferiores de fauna auxiliam a travessia das espécies do grupo sobre estradas entre fragmentos florestais. Duas dessas áreas apresentam estruturas de passagem de fauna inferiores para os animais atravessarem por baixo da estrada e, as outras duas, áreas controle sem as estruturas.

O trabalho ocorreu em oito meses, sendo que uma área com estrutura e outra sem, eram amostradas juntas. 4 amostragens foram feitas para essas áreas e cada cada uma das 4 campanhas em cada área foi tratada como uma observação, ou seja, você foi numa dada área 4 vezes, e a cada vez havia uma chance "p" de você observar algum movimento de travessia de qualquer pequeno mamífero foi construido um modelo GLM candidato tendo "Crossings" como variável resposta binomial (0/1) e "Mitigation" como preditor (presença ou não de estrutura inferior) e um outro modelo nulo (sem preditor) para comparar com o modelo candidato.



```{r}
library(readxl)
library(stats)
library(readr)
library(AICcmodavg)
library(car)

cross2 <- read_excel("cross2.xlsx") # arquivo ausente no repositório

```



```{r}

model<-glm(Crossings~Mitigation,data=cross2, family=binomial) 

```


# 

```{r}

null<-glm(Crossings~1, data=cross2, family=binomial) 

```

# Ver informações do modelo:

{r chunck}

```{r}
summary(model)
summary(null)
```


###  plotando os resíduos

```{r}

crPlots(model)     
Cand.models <- list(model,null)

```



{r chunck}


# A comparação dos modelos por AIC

```{r}
aictab(Cand.models,modnames = c("Crossings ~ Mitigation","Crossings ~ 1 (null)"))

```

### E comparação por LRT (que fornece um valor de p)

```{r}
lrtest(model,null)
```

O modelo candidato mostrou que "mitigation" tem um efeito positivo (beta +19.06) na probabilidade de observar travessias, então aumenta a chance. Incluir a presença/ausência de passagens inferiores explica melhor a chance de travessias do que o acaso.
